臺灣苗栗地方法院民事判決
111年度訴字第122號
原      告  臺灣苗栗地方檢察署

法定代理人  陳松吉  
訴訟代理人  劉欲任  
被      告  齊興芬    (現於法務部○○○○○○○○○執行


上列當事人間請求償還犯罪被害補償金事件，本院於民國111年5
月3日言詞辯論終結，判決如下：
    主      文
一、被告應給付原告新臺幣(下同)1,212,789元，及自111年4月1
    4日起至清償日止，按週年利率5%計算之利息。
二、訴訟費用由被告負擔。
    事實及理由
一、原告主張：被告與訴外人藍祥權前為同居男女朋友，被告於
    108 年5 月14日上午4 時許，在藍祥權位於苗栗縣苗栗市龜
    山8 之3 號住處內，因細故與藍祥權發生口角，竟持園藝用
    大剪刀朝藍祥權之眼睛割劃，致藍祥權受有左眼眼瞼撕裂傷
    、左眼眼球破裂（已失明）、左眼鞏膜撕裂傷、左眼角膜撕
    裂傷等重傷害。被告因犯過失致重傷害罪，經本院刑事庭以
    109 年度訴字第435 號刑事判決處有期徒刑10月；嗣被告不
    服提起上訴，經臺灣高等法院臺中分院以110 年度上易字第
    430 號判決駁回上訴確定。藍祥權因上開案件申請重傷補償
    金，經臺灣苗栗地方檢察署犯罪被害人補償審議委員會以10
    9 年度補審字第42號決定補償藍祥權1,212,789 元，並已於
    110 年8月2日如數支付完畢。為此，爰依犯罪被害人保護法
    第12條第1 項、第2 項前段規定請求被告給付上開補償金等
    語。並聲明：如主文第一項所示。
二、被告則以：我服刑中沒有收入，二個小孩由家人在帶，沒有
    能力償還。二審刑事程序中欲找藍祥權和解但遭拒絕，無法
    負擔原告請求金額等語，資為抗辯。並聲明：原告之訴駁回
    。
三、按因犯罪行為被害而死亡者之遺屬、受重傷者及性侵害犯罪
    行為被害人，得申請犯罪被害補償金。國家於支付犯罪被害
    補償金後，於補償金額範圍內，對犯罪行為人或依法應負賠
    償責任之人有求償權。前項求償權，由支付補償金之地方法
    院或其分院檢察署行使。犯罪被害人保護法第4 條第1 項、
    第12條第1 項、第2 項前段定有明文。
四、本件原告主張之前揭事實，業據其提出與所述相符之犯罪被
    害人補償審議委員會109年度補審字第42號決定書、支出憑
    證黏存單、收據、財政部國庫署匯款資料、本院109 年度訴
    字第435 號刑事判決書、臺灣高等法院110 年度上易字第43
    0 號判決書等件為證（見本院卷第11-99頁），且為被告所
    不爭執。本院復調閱系爭過失致重傷害案件之歷審案卷（本
    院109 年度訴字第435 號、臺灣高等法院臺中分院110 年度
    上易字第430 號）、109年度補審字第42號補審事件卷查核
    屬實，被告之犯行業經歷審認定明確，並遭判處有期徒刑10
    月確定。且被告亦未爭執其所涉犯之上開犯行及原告因此所
    受之損害賠償項目(醫療費、勞動能力損害、精神慰撫金)及
    計算基準，此部分視同自認補償金之總額。則原告依上開規
    定向被告行使求償權，請求被告給付1,212,789元，為有理
    由。被告抗辯：其找藍祥權和解遭拒，無能力負擔云云；惟
    其既未實際賠付藍祥權所受損害，即應依上開規定給付代償
    藍祥權之原告，其上開抗辯不能免除或減輕其給付之責。
五、綜上所述，原告依犯罪被害人保護法第12條第1 項、第2 項
    前段規定，請求被告給付1,212,789元，及自起訴狀繕本送
    達翌日即111 年4 月14日起至清償日止，按週年利率5%計算
    之利息，為有理由，應予准許。
六、本件事證已臻明確，兩造其餘攻擊防禦方法及所提證據經審
    酌後，於判決結果不生影響，爰不另一一論駁，附此敘明。
七、訴訟費用負擔之依據：民事訴訟法第78條。
中　　華　　民　　國　　111 　年　　5 　　月　　17　　日
                  民事第一庭  法　官　張新楣
以上正本係照原本作成
如對本判決上訴，須於判決送達後20日內向本院提出上訴狀（須
附繕本）。如委任律師提起上訴者，應一併繳納上訴審裁判費。
中　　華　　民　　國　　111 　年　　5 　　月　　17　　日
                              書記官　劉立晨